【裁判字號】    91,易,1628
【裁判日期】    920325
【裁判案由】    竊盜
【裁判全文】
臺灣桃園地方法院刑事判決                        九十一年度易字第一六二八號
    公  訴  人  臺灣桃園地方法院檢察署檢察官
    被      告  甲○○
右列被告因竊盜案件，經檢察官提起公訴（九十一年度偵字第一二七五九號），及移
如左：
    主  文
甲○○共同連續竊盜，處有期徒刑捌月。
    事  實
一、甲○○曾於民國九十年間因竊盜案件，經本院於九十年八月二十三日，以九十年
    度壢簡字第八七六號判決判處有期徒刑六月，如易科罰金以三百元折算一日確定
    ，緩刑三年，並於九十年十月十五日確定，又於九十年間因竊盜案件，經本院於
    九十一年五月八日，以九十年度易字第二七二七號判決判處有期徒刑十月確定（
    均尚未執行，不構成累犯），猶不知悔改，復與其女友陳秀伶（已於九十一年六
    月十六日死亡，並經臺灣桃園地方法院檢察署檢察官為不起訴處分確定在案）共
    同基於意圖為自己不法之所有之犯意聯絡，於九十一年五月十二日上午九時許，
    在桃園縣平鎮市○○街旁空地，見丁○○所有之鐵油桶一個放在該處無人看管，
    甲○○即於同日上午九時三十四分三十一秒以陳秀伶所有0000000000
    號手機聯絡不知情之戊○○駕駛吊車至上開處所，將該鐵油桶吊至得仁興業有限
    公司位於桃園縣平鎮市○○里○○段十九號之一之廢五金回收場區內，以新臺幣
    （下同）四千二百十六元出售予該公司負責人鄭萬得，扣除給付戊○○之工資二
    千元後，餘款由甲○○與陳秀伶二人分得花用一空，而以此方法竊取丁○○所有
    前開鐵油桶一個，嗣經丁○○於上開廢物金回收場發現其所失竊之鐵油桶，而報
    警循線查獲。甲○○又承前概括犯意，於九十一年六月一日凌晨一時五十分許，
    在桃園縣中壢市○○○路一五巷一號前，見乙○○所有攤架一台置放在該處且未
    上鎖，即徒手竊取該攤架，得手後隨即推該攤架逃離現場，適為乙○○之朋友發
    覺，而告訴當時正好來訪之丙○○，經丙○○騎乘機車從後追逐約二百公尺後，
    始將甲○○逮捕，並報警處理。
二、案經桃園縣警察局中壢分局報告臺灣桃園地方法院檢察署檢察官偵查起訴，暨桃
    園縣警察局平鎮分局報告臺灣桃園地方法院檢察署檢察官移送併辦。
    理  由
一、右揭事實，業據被告甲○○於警、偵訊及本院調查、審理時坦承不諱，核與被害
    人丁○○、乙○○於警、偵訊時指述綦詳，且被告於上揭時、地打電話僱請證人
    戊○○駕駛吊車將該鐵油桶販售予證人鄭萬得乙節，業經證人戊○○於警方調查
    、本院調查時證稱：「．．．，到達時該甲○○即改口要將油桶賣給我，我不要
    ，然後，．．．才將該油桶吊至得仁興業公司販售」、「是九十一年五月十二日
    星期日早上九點至十點半之間，我正在做慈濟資源回收工作，有個男人打我00
    00000000那支行動電話給我，跟我說叫我幫他移桶子，我到現場發現我
    的吊車是軟桿式無法移動油桶，移動油桶要用硬桿式吊車，他們其中一人說要賣
    給我，我說附近有得強資源回收場，可以吊過去賣給他們。所以我就把油桶吊過
    去。他們後來賣了多少錢我不知道，我拿兩千元之運費」、「（油桶放在何處？
    ）放在鐵路邊樹下，草叢旁邊蓋著。被告說油桶是他的，因為當天我爸爸在急診
    ，我也很忙，也就沒有懷疑」等語（見九十一年度偵字第一二五六三號卷第十五
    頁反面、本院九十二年一月二十二日訊問筆錄第二頁、第三頁）明確，核與證人
    鄭萬得於警訊時證稱：「．．．，我目前在．．．經營得仁興業有限公司，專營
    資源回收」、「該物品是我於九十一年五月十二日以總價四千二百十六元向同行
    戊○○所購得，有客戶傳票0000000號可證明」等語（見九十一年度偵字
    第一二五六三號卷第一七頁正面、反面）相符，雖證人戊○○於本院調查時稱係
    吊至得強公司出售云云，而客戶傳票則記載「得瑋企業有限公司、得強興業有限
    公司、住址中壢市．．．」，上開得強公司住址明顯與證人戊○○、鄭萬得之證
    詞不符，應以渠等在警訊中所稱之得仁公司為確，至於客戶傳票記載得強公司等
    ，可能係彼此為關係企業或為節稅之目的，而使用他公司之傳票；又被告於上揭
    時、地竊取被害人乙○○所有攤架等情，業據證人丙○○於本院調查時證述：「
    （案發情形如何？）我過去找我乾哥乙○○，我剛到樓下，我哥之朋友在三樓叫
    我騎車去轉角追一個人偷攤車，然後我轉頭就看到他，他正在推攤子一直跑，我
    追了約一、二百公尺，我追到之後乙○○就報警」等語（見本院九十二年一月二
    十二日訊問筆錄第五頁）無訛。並有鐵油桶照片一張、客戶傳票、贓物認領保管
    單、攤架照片二張、贓物領據等附卷足證。
二、至被告於警訊及本院調查均供稱：係陳秀伶以其所有0000000000號手
    機聯絡證人戊○○駕駛吊車將該鐵油桶賣給鄭萬得云云（見九十一年度偵字第一
    二五六三號卷第四頁正面、本院九十二年一月二十二日訊問筆錄第三頁），嗣於
    本院審理時又改稱：是「阿霖仔」請拖吊車來去拖吊云云（見本院九十二年三月
    十一日審判筆錄第六頁）。經查：陳秀伶使用之門號0000000000行動
    電話，於九十一年五月十二日上午九時三十四分三十一秒，曾撥打至戊○○使用
    之門號0000000000號行動電話，固有臺灣大哥大股份有限公司雙向通
    聯資料查詢表附於上開偵查卷第二二頁可佐，惟證人戊○○於警訊時證稱：「（
    是何人僱請你前往將置於空地上之鐵油桶？）我先前並不知道，後來我提供對方
    所有之行動電話0000000000號給警方追查才知道僱請我的人就是陳秀
    伶及甲○○兩人」等語（見上開偵查卷第一五頁反面），嗣於本院調查時亦證稱
    ：係一名男子打電話與伊聯絡等語（見本院九十二年一月二十二日訊問筆錄第三
    頁）明確，足見打電話與證人戊○○聯絡之人並非女性而係一名男子，又所謂「
    阿霖仔」之人，被告於警、偵訊及本院調查時均未曾提及此人參與上開竊盜犯行
    ，嗣於審理時始提出該名不詳姓名年籍「阿霖仔」之人，被告先辯稱係陳秀伶打
    電話聯絡，嗣又改稱係「阿霖仔」聯絡云云，要屬事後卸責之詞，自難採信，而
    當時與證人戊○○聯絡之人應係被告無訛。本件事證已明，被告犯行洵堪認定，
    應依法論科。
三、核被告甲○○所為，均係犯刑法第三百二十條第一項普通竊盜罪，被告第一次竊
    盜犯行，係利用不知情之戊○○駕駛吊車竊取丁○○所有之鐵油桶，為間接正犯
    ，被告就第一次竊盜犯行與陳秀伶間，有行為分擔及犯意聯絡，為共同正犯。至
    共犯陳秀伶業於九十一年六月十六日死亡，並經臺灣桃園地方法院檢察署檢察官
    於九十一年七月十八日，以九十一年度偵字第一二五六三號不起訴處分確定，此
    有卷附相驗屍體證明書、不起訴處分書可據，附此敘明。被告先後二次竊盜犯行
    ，犯罪時間緊接，方法相同，所犯基本構成要件相同，顯係基於概括犯意為之，
    為連續犯，應依刑法第五十六條之規定從共同犯罪可認情節較重之第一次犯行論
    以一罪並加重其刑。爰審酌被告前有多次竊盜前科紀錄，有卷附臺灣高等法院被
    告全國前案紀錄表可稽，素行不良、犯罪之動機、目的、連續二次竊取他人財物
    ，惟所竊得財物價額不高（鐵油桶值約四千二百一十六元、攤架值約一萬元），
    證人丙○○亦代表乙○○到庭表示要與被告和解，不再追究被告之犯行（見本院
    九十二年一月二十二日訊問筆錄第五頁）及犯後坦承犯行、頗具悔意等一切情狀
    ，量處如主文所示之刑。
據上論斷，應依刑事訴訟法第第二百九十九條第一項前段，刑法第二十八條、第五十
六條、第三百二十條第一項，罰金罰鍰提高標準條例第一條前段，判決如主文。
本案經邱曉華檢察官到庭執行職務。
中        華        民        國    九十二   年     三    月   二十五   日
                                      臺灣桃園地方法院刑事第二庭
                                          審判長法  官   徐培元
                                                法  官   林恆吉
                                                法  官   許乃文
右正本證明與原本無異。
如不服本判決，應於判決送達後十日內向本院提出上訴狀( 應附繕本 )，上訴於
臺灣高等法院。
                                                書記官   王曉雁
中        華        民        國     九十二   年   三   月  二十六    日
附錄本件論罪科刑法條：
中華民國刑法第三百二十條
 (普通竊盜罪、竊佔罪)
意圖為自己或第三人不法之所有，而竊取他人之動產者，為竊盜罪，處五
年以下有期徒刑、拘役或五百元以下罰金。
意圖為自己或第三人不法之利益，而竊佔他人之不動產者，依前項之規定
處斷。
前二項之未遂犯罰之。


司法院資訊處製作；財團法人民間司法改革基金會備份。
